臺灣臺中地方法院刑事判決　　　　　　100年度簡上字第146號
上　訴　人　臺灣臺中地方法院檢察署檢察官
被　　　告　吳孟樊
上列被告因詐欺案件，經檢察官提起公訴（99年度偵字第26678
號），本院判決如下：
上列上訴人因被告詐欺案件，不服本院民國100 年1 月31日100
年度中簡字第313 號刑事簡易判決（檢察官聲請簡易判決處刑案
號：99年度偵字第26678號、100年度偵字第602號），提起上訴
，本院管轄第二審合議庭判決如下︰
    主    文
上訴駁回。
    犯罪事實及理由
一、本案經本院合議庭審理結果，認第一審簡易判決之認事用法
    及量刑均無不當，應予維持，並引用本院第一審刑事簡易判
    決書之記載（如附件所示）。
二、檢察官上訴意旨略以：本件被告吳孟樊城未賠償告訴人周敬
    民，顯見毫無悔意，是被告既未與告訴人和解，原審僅判處
    拘役50日，原審量刑過輕等語。
三、按刑罰之量定，固屬法院自由裁量之職權行使，但仍應審酌
    刑法第57 條 所列各款事由及一切情狀，為酌量輕重之標準
    ，並非漫無限制；在同一犯罪事實與情節，如別無其他加重
    或減輕之原因，下級審法院量定之刑，亦無過重或失輕之不
    當情形，則上級審法院對下級審法院之職權行使，原則上應
    予尊重（最高法院85年臺上字第2446號判決意旨可資參照）
    。次按刑法第185 條之3 不能安全駕駛動力交通工具罪之法
    定本刑為1 年以下有期徒刑、拘役或科或併科15萬元以下罰
    金。經查，本案原審既以被告罪證明確，依刑事訴訟法第44
    9 條第1 項前段、第454 條第2 項、刑法第30條第1 項、第
    2 項、第339 條第1 項、第41條第1 項前段，及刑法施行法
    第1 條之1 第1 項、第2 項前段等規定予以論罪，判處被告
    拘役50日，如易科罰金，以新臺幣1,000 元折算1 日。核其
    認事用法及量刑既在法定刑之內，並未逾法律規定之範圍，
    且無明顯違背正義，而量刑本屬法院就個案為裁量之職權，
    難謂有何違法失當之處，則揆諸上開實務見解意旨，當應予
    維持。況被告與告訴人於本院審理期間，已經本院以100 年
    度司中調字第1180號調解成立，有上開調解筆錄1 份在卷可
    稽，雖被告於本院辯論終結前，尚未履行調解條件，然告訴
    人得以上開調解筆錄為執行名義逕行請求強制執行，已彌補
    告訴人未及於原審提起附帶民事訴訟之憾。基此，上訴人未
    能具體指摘原判決之認事用法有何疏漏或違誤之處，即對原
    判決提起上訴，認原審所為之量刑過輕有所不當，自屬無理
    由，應予駁回。
據上論斷，應依刑事訴訟法第455 條之1 第1 項、第3 項、第36
8 條，判決如主文。
本案經檢察官林秀菊到庭執行職務。
中    華    民    國   100    年    6     月    14    日
                  刑事第九庭  審判長法  官  林靜芬
                                    法  官  柯志民
                                    法  官  楊文廣
以上正本證明與原本無異。
本件不得上訴。
中    華    民    國   100    年    6     月    14    日
                                    書記官  陳靖騰
附錄論罪科刑法條
中華民國刑法第339條第1項
意圖為自己或第三人不法之所有，以詐術使人將本人或第三人之
物交付者，處 5 年以下有期徒刑、拘役或科或併科 1 千元以下
罰金。